【裁判字號】    90,竹小,46
【裁判日期】    900326
【裁判案由】    給付票款
【裁判全文】
臺灣新竹地方法院民事判決  九十年度竹小字第四六號
    原      告  福方貿易有限公司
    法定代理人  乙○○
    訴訟代理人  丙○○
    被      告  甲○○
                                  ( 現於新竹監獄附設戒治處所實施強制戒治 )
右當事人間請求給付票款事件，本院判決如左：
    主      文
被告應給付原告新臺幣伍萬元及自民國九十年一月九日起至清償日止，按週年利率百
分之五計算之利息。
訴訟費用新臺幣陸佰拾柒元由被告負擔。
本判決第一項得假執行。
    事實及理由
一、原告之聲明：如主文第一項所示。
二、事實摘要：
    原告主張其執有被告簽發如附表一所示之支票二紙，依序於民國八十九年八月三
    十一日、八十九年十月三十一日向付款人為付款之提示，竟遭退票，為此請求被
    告給付票款合計五萬元，及自支付命令繕本送達翌日起至清償日止，按週年利率
    百分之五計算之利息等情；被告則以上開二紙支票係其所簽發無誤，惟係簽發予
    訴外人朱恆甫作為購買德國龍機油等產品，因朱恆甫未如期交貨，故不願給付該
    票款，且亦無能力給付等語資為抗辯。
三、法院之判斷：
  (一)按在票據上簽名者，依票上所載文義負責，又票據債務人不得以自己與發票人
      或執票人之前手間所存抗辯之事由對抗執票人，票據法第五條第一項、第十三
      條前段分別定有明文。查原告主張其執有被告簽發之系爭支票二紙，於發票日
      提示竟遭退票之事實，業據其提出支票及退票理由單二紙為證，經核屬實，且
      被告對於系爭支票之真正亦不爭執，自堪信為真實，被告雖辯稱：系爭支票係
      其簽發予訴外人朱恆甫作為購買德國龍機油等產品，因朱恆甫未如期交貨，故
      不願給付云云，並提出其與朱恆甫間訂立之買賣契約書為憑，惟票據債務人不
      得以自己與執票人之前手間所存抗辯之事由對抗執票人，是被告自不得以其與
      訴外人朱恆甫之關係對抗原告，被告所為抗辯尚不足採。
  (二)從而，原告依票據之法律關係，請求被告給付票款五萬元及自支付命令繕本送
      達翌日即九十年一月九日起至清償日止，按週年利率百分之五計算之利息，為
      有理由，應予准許。
  (三)本件係小額訴訟為被告敗訴之判決，爰依職權宣告假執行，並於裁判時確定其
      訴訟費用額( 詳如附表二所示 )。
四、結論：本件原告之訴為有理由，依民事訴訟法第四百三十六條之二十三、第四百
    三十六條第二項、第四百三十六條之十九第一項、第七十八條、第四百三十六條
    之二十，判決如主文。
中      華      民      國    九十      年      三      月    二十六    日
                                  臺灣新竹地方法院新竹簡易庭
~B法      官  王佳惠
右為正本係照原本作成。
如對本判決上訴，須於判決送達後廿日內向本院提出上訴狀。
~B法院書記官  蕭宛琴
中      華      民      國    九十      年      三      月    二十六    日
附表一：
┌──┬──────┬──────┬───────┬─────────┐
│編號│  支票號碼  │  發  票  日│   票面金額   │  付  款  人      │
├──┼──────┼──────┼───────┼─────────┤
│  １│  A00000000 │   89.8.31  │   貳萬伍仟元 │  中華商業銀行    │
│    │            │            │              │  新竹分行        │
├──┼──────┼──────┼───────┼─────────┤
│    │            │            │              │                  │
│  ２│  A00000000 │   89.10.31 │   貳萬伍仟元 │  中華商業銀行    │
│    │            │            │              │  新竹分行        │
└──┴──────┴──────┴───────┴─────────┘
附表二：
項目                  金額( 新臺幣 )                 備註
第一審裁判費用        五百零一元                     由原告預納。
第一審送達費用        一百三十六元                   由原告預納。
合計                  六百三十七元


司法院資訊處製作；財團法人民間司法改革基金會備份。
